臺灣臺中地方法院臺中簡易庭小額民事判決
110年度中小字第2419號
原      告  陳姿妤  
被      告  潘炳倫  


上列當事人間損害賠償事件，於民國110年9月22日言詞辯論終結
，判決如下：
　　主      文
被告應給付原告新臺幣30,000元，及自民國110年4月9日起至清
償日止，按週年利率5％計算之利息。
訴訟費用新臺幣1,000元由被告負擔。
本判決得假執行。
    爭執事項及理由要領
一、原告主張：兩造為泰宇全弘電鍍股份有限公司（址設臺中市
    ○○區○○路00巷00號，下稱泰宇公司）之同事，因工作事宜時
    起爭執。被告於民國109年7月16日8時11分許在泰宇公司內
    之不特定人均得共見共聞之公開場所，因出貨事宜，竟基於
    公然侮辱之犯意，以「幹你娘」等語辱罵原告，足以貶損原
    告之人格尊嚴與社會評價；又於同年8月19日8時許在泰宇公
    司內，因不滿原告對於工作之安排，另基於恐嚇之犯意，對
    原告恫稱：「不要讓我在外面看到你，不然就砍你你在看」
    、「就不要讓我在外面看到你」等語，使原告心生畏懼，足
    生危害其生命、身體之安全等情，業據原告提出錄音光碟及
    錄音譯文為證，並有本院109年度中簡字第3344號刑事簡易
    判決書影本在卷可稽；此外，被告對於原告主張之上開事實
    ，已於相當時期受合法之通知，而於言詞辯論期日不到場，
    亦未提出準備書狀爭執，本院審酌前開證據，堪認原告前揭
    主張屬實。本院復審以原告為高職畢業，事發時擔任倉管人
    員，每月薪水為24,000元或25,000元，名下無財產；被告則
    為大學畢業，事發時擔任司機，每月薪水約3萬元，名下有
    汽車乙部等兩造身份、地位、學經歷、經濟狀況、本件侵權
    行為發生之原因、責任歸屬，被告侵權行為之方式、次數，
    原告因被告上開故意侵權行為因此所受精神上痛苦之程度等
    一切情狀，認原告請求精神慰撫金3萬元，尚屬合理可採，
    應予准許。從而，原告依據侵權行為損害賠償之法律關係，
    請求被告給付如主文第1項所示之金額及利息，為有理由，
    應予准許。
二、本件係適用小額程序所為被告敗訴之判決，應依職權宣告假
    執行；併於訴訟費用裁判同時，確定其費用額如主文第2項
    所示。
三、訴訟費用負擔及假執行宣告之依據：民事訴訟法第78條、第
    436條之19第1項、第436條之20。
中　　華　　民　　國　　110 　年　　10　　月　　20　　日
                  臺灣臺中地方法院臺中簡易庭
                                  法　官　林士傑
以上為正本係照原本作成。
如不服本判決，應於送達後20日內，以判決違背法令為理由，向
本院提出上訴狀並表明上訴理由（上訴理由應表明一、原判決所
違背之法令及其具體內容；二、依訴訟資料可認為原判決有違背
法令之具體事實），如於本判決宣示後送達前提起上訴者，應於
判決送達後20日內補提上訴理由書（須附繕本）。
中　　華　　民　　國　　110 　年　　10　　月　　20　　日
                                  書記官  楊均謙